【裁判字號】    92,易緝,185
【裁判日期】    921029
【裁判案由】    毒品危害防制條例
【裁判全文】
臺灣板橋地方法院刑事判決                        九十二年度易緝字第一八五號
    公  訴  人  臺灣板橋地方法院檢察署檢察官
    被      告  甲○○
右列被告因毒品危害防制條例案件，經檢察官提起公訴（九十一年度毒偵字第三八四
一號），本院依簡式審判程序審理，判決如左：
    主  文
甲○○連續施用第二級毒品，累犯，處有期徒刑玖月。
    事  實
一、甲○○前於民國八十六年間，因妨害自由罪，經本院判處有期徒刑三月確定，於
    八十七年十一月十七日執行完畢，又於九十年間，因犯竊盜罪，經本院判處有期
    徒刑四月，如易科罰金以三百元折算一日確定，於九十年十一月九日易科罰金執
    行完畢，復於八十八年間，因毒品危害防制條例案件，經本院判處有期徒刑七月
    ，經提起上訴後，為臺灣高等法院駁回上訴確定在案，於九十年三月二十六日執
    行完畢；甲○○亦曾於八十七年間因施用第二級毒品安非他命案件，經本院依檢
    察官聲請以八十七年度毒聲字第一六六四號裁定送觀察、勒戒後，因無繼續施用
    毒品之傾向，而由臺灣板橋地方法院檢察署檢察官以八十七年度偵字第一八三九
    一號及一八三九二號不起訴處分書為不起訴處分確定在案，復於八十八年間因施
    用第二級毒品安非他命案件，經本院以八十八年度毒聲字第三一八號裁定送觀察
    、勒戒後，認有繼續施用毒品傾向，並經本院於八十八年二月十日以八十八年度
    毒聲字第八六三號裁定令入戒治處所強制戒治，嗣於八十八年七月十六日依本院
    裁定停止戒治出所，又於八十九年二月二十二日經本院裁定撤銷停止戒治，並於
    八十九年九月十六日戒治執行完畢；詎甲○○猶不知悔改，復基於施用第二級毒
    品安非他命之概括犯意，連續於九十一年十月二十三日及同年十月二十四日，在
    臺北縣中和市○○路○段八一號四樓，以將安非他命置於吸食器內燒烤而吸取煙
    霧之方式，施用安非他命二次。嗣於九十一年十月二十四日晚上十時二十分許，
    甲○○與友人趙玉立在上開住處，為警查獲，並查扣甲○○所有之安非他命一包
    （淨重一公克），另扣得趙玉立所有與甲○○無涉之大麻殘渣袋一只。嗣甲○○
    並經本院於九十一年十二月十七日以九十一年度毒聲字第四一四一號裁定令入戒
    治處所施以強制戒治。
二、案經臺北市政府警察局萬華分局報請臺灣板橋地方法院檢察署檢察官偵查起訴，
    本院於準備程序進行中，被告就被訴事實為有罪之陳述，經告知被告簡式審判程
    序之旨，並聽取當事人之意見後，裁定進行簡式審判程序。
    理  由
一、右揭事實，業據被告甲○○於本院審理時坦承不諱，復有扣案之安非他命一小包
    （驗餘淨重一．０一公克，此有臺北市政府警察局九十二年三月三日北市鑑毒字
    第一一六五號鑑驗通知書一份在卷可稽）足資佐證，而被告於九十一年十月二十
    四日晚上經警查獲後在警局所採尿液，經送請臺北市立療養院鑑定，呈安非他命
    類陽性反應，此有臺北市立療養院煙毒尿液檢驗報告書一紙（見偵查卷第六十七
    頁）在卷可憑。又被告曾於八十七年間因施用第二級毒品安非他命案件，經本院
    依檢察官聲請以八十七年度毒聲字第一六六四號裁定送觀察、勒戒後，因無繼續
    施用毒品之傾向，而由臺灣板橋地方法院檢察署檢察官以八十七年度偵字第一八
    三九一號及一八三九二號不起訴處分書為不起訴處分確定在案，復於八十八年間
    因施用第二級毒品安非他命案件，經本院以八十八年度毒聲字第三一八號裁定送
    觀察、勒戒後，認有繼續施用毒品傾向，並經本院於八十八年二月十日以八十八
    年度毒聲字第八六三號裁定令入戒治處所強制戒治，嗣於八十八年七月十六日依
    本院裁定停止戒治出所，又於八十九年二月二十二日經本院裁定撤銷停止戒治，
    並於八十九年九月十六日戒治執行完畢，有上開不起訴處分書電腦列印本二件（
    見偵查卷第七十四頁、第七十六頁）、本院八十八年毒聲字第八六三號裁定一件
    及臺灣高等法院檢察署刑案紀錄簡覆表在卷足憑，其再犯本件施用安非他命罪，
    ，經本院以九十一年度毒聲字第四一四一號裁定令入戒治處所施以強制戒治等情
    ，亦有本院裁定正本一件附卷可稽（見偵查卷第八十三頁）。是本件事證明確，
    被告犯行堪以認定，應予依法論處。
二、按毒品危害防制條例第二條將安非他命列為第二級毒品，核被告甲○○所為，係
    犯毒品危害防制條例第十條第二項之罪。其持有第二級毒品安非他命之低度行為
    ，為施用之高度行為所吸收，不另論罪。又被告先後二次施用第二級毒品安非他
    命，時間緊接，犯罪構成要件相同，顯係基於概括之犯意而為，應依連續犯之規
    定論以一罪，並依法加重其刑。又查被告甲○○前於八十六年間，因妨害自由罪
    ，經本院判處有期徒刑三月確定，於八十七年十一月十七日執行完畢，又於九十
    年間，因犯竊盜罪，經本院判處有期徒刑四月，如易科罰金以三百元折算一日確
    定，於九十年十一月九日易科罰金執行完畢，復於八十八年間，因毒品危害防制
    條例案件，經本院判處有期徒刑七月，經提起上訴後，為臺灣高等法院駁回上訴
    確定在案，於九十年三月二十六日執行完畢，有臺灣高等法院檢察署刑案紀錄簡
    覆表一份可按，其於五年之內再犯有期徒刑以上之施用第二級毒品罪，為累犯，
    應依刑法第四十七條之規定遞加重其刑。爰審酌被告雖觸犯本罪，惟念其犯行係
    戕害其自身，對社會治安尚非危害甚鉅，暨其犯罪之動機、目的、手段、所生危
    害等一切情狀，量處如主文所示之刑，以示懲儆。又扣案之第二級毒品安非他命
    一小包（驗餘淨重一．０一公克），係查獲之毒品，不問屬於犯人與否，應依毒
    品危害防制條例第十八條第一項前段之規定宣告沒收銷燬；至於另扣案之大麻殘
    渣袋一只，為被告友人趙玉立（另案偵辦）所有，業據被告於本院審理時及趙玉
    立於警訊中分別供述屬實，復無證據足認與本案被告所受罪刑之宣告有何關聯，
    自不併予宣告沒收銷燬，附此敘明。
據上論斷，應依刑事訴訟法第二百九十九條第一項前段，毒品危害防制條例第十條第
二項、第十八條第一項前段，刑法第十一條前段、第五十六條、第四十七條，判決如
主文。
本案經檢察官張云綺到庭執行職務
中      華      民      國    九十二    年      十      月    二十九    日
                                      臺灣板橋地方法院刑事第八庭
                                          法  官  葉  靜  芳
右正本證明與原本無異。
如不服本判決，應於判決送達後十日內，向本院提出上訴狀。
                                          書記官  陳  昭  綾
中      華      民      國    九十二    年      十      月   二十九     日
附錄本案論罪科刑主要法條：
毒品危害防制條例第十條
施用第二級毒品者，處三年以下有期徒刑。


司法院資訊處製作；財團法人民間司法改革基金會備份。
